ko: 신발 정리함 디자인: 큐비/칸막이형; 서랍 삽입형; 접이식 여행용 파우치; 옷장 걸이형 선반; 도어 걸이형; 회전식 캐러셀; 경사 선반형; 적층형 상자; 침대 밑 수납형; 벽걸이형; 기타
da: Skoreoldesign: Opbevaringsrum; Skuffeopdeler; Sammenfoldelig rejsetaske; Hylde til hængende skab; Ophængning over døren; Roterende karrusel; Skrå hylde; Stabelbar kasse; Under sengen; Vægmonteret; Andet
zh-TW: 鞋類收納設計: Cubby/隔間; 抽屜嵌件; 折疊式旅行袋; 懸掛式衣櫃架; 門後懸掛; 旋轉收納櫃; 傾斜層板; 可堆疊鞋盒; 床底; 壁掛式; 其他
es: Diseño del organizador de zapatos: Cubículo/Compartimento; Cajón; Bolsa de viaje plegable; Estante de armario colgante; Colgando sobre la puerta; Carrusel giratorio; Estante inclinado; Caja apilable; Debajo de la cama; Montaje en pared; Otros
it: Design dell'organizzatore per scarpe: Cubby/Scompartimento; Inserto per cassetto; Custodia da viaggio pieghevole; Mensola pensile; Appeso sopra la porta; Giostra rotante; Ripiano inclinato; Scatola impilabile; Sotto il letto; Montato a parete; Altro
th: การออกแบบกล่องเก็บรองเท้า: ช่องแบ่งเก็บรองเท้าเป็นสัดส่วน; ถาดจัดระเบียบลิ้นชัก; ถุงเก็บรองเท้าแบบพับได้สำหรับเดินทาง; ชั้นวางรองเท้าแบบแขวนในตู้เสื้อผ้า; แบบแขวนหลังบานประตู; ชั้นวางรองเท้าแบบหมุนได้; ชั้นวางเอียง; กล่องวางซ้อนกันได้; กล่องเก็บรองเท้าใต้เตียง; ติดผนัง; อื่นๆ
sk-SK: Dizajn organizéra na topánky: Box/Priehradka; Vložka zásuvky; Skladacie cestovné puzdro; Závesná polica do skrine; Zavesenie na dvere; Otočný stojan; Šikmá polica; Box s možnosťou ukladania na seba; Na umiestnenie pod posteľ; Nástenný; Iné
fr: Conception du range-chaussures: Casier/Compartiment; Insert pour tiroir; Pochette de voyage pliable; Étagère de placard suspendue; Suspendu au-dessus de la porte; Carrousel rotatif; Étagère inclinée; Boîte empilable; Rangement sous le lit; Support mural; Autre
pt-BR: Design do organizador de sapatos: Nicho/Compartimento; Organizador de gavetas; Bolsa de viagem dobrável; Prateleira suspensa para armário; Suporte suspenso sobre a porta; Carrossel giratório; Prateleira deslizante; Caixa empilhável; Para debaixo da cama; Montado na parede; Outro
ja: 靴オーガナイザーのデザイン: 収納スペース/コンパートメント; 引き出しインサート; 折りたたみ式トラベルポーチ; 吊り下げクローゼット棚; ドア吊り下げ式; 回転カルーセル; スランテッドシェルフ; 積み重ね可能ボックス; ベッド下; ウォールマウント; その他
pl: Konstrukcja organizera na buty: Organizer z przegródkami; Wkład do szuflady; Składana saszetka podróżna; Wisząca półka do szafy; Organizer na drzwi; Obrotowa karuzela; Półka skośna; Pudełko sztaplowane; Organizer pod łóżko; Montowane na ścianie; Inne
bg-BG: Дизайн на органайзера за обувки: Отделение/стелаж; Подложки за чекмеджета; Сгъваема чантичка за пътуване; Висящ рафт за килер; Окачване над вратата; Въртящ се рафт; Наклонен рафт; Кутии за подреждане една върху друга; Под леглото; За стенен монтаж; Друго
de: Schuhorganizer-Design: Fach/Abteil; Schubladeneinsatz; Faltbarer Reisebeutel; Hängender Kleiderschrank; Türhängend; Drehendes Karussell; Schräges Regal; Stapelbare Box; Unter dem Bett; Wandmontage; Sonstiges
en: Shoe organizer design: Cubby/Compartment; Drawer insert; Foldable travel pouch; Hanging closet shelf; Over-the-door hanging; Rotating carousel; Slanted shelf; Stackable box; Under-bed; Wall-mounted; Other
nl: Ontwerp van schoenenorganizer: Vakindeling; Lade-inzet; Opvouwbare reistas; Hangend opbergrek; Over de deur hangend; Draaiende carrousel; Schuin schap; Stapelbare doos; Onder het bed; Wandbevestiging; Overig
ro-RO: Designul organizatorului de pantofi: Cub/compartiment; Inserție pentru sertar; Husă de călătorie pliabilă; Raft suspendat pentru dulap; Suspendare pe ușă; Carusel rotativ; Raft înclinat; Cutie stivuibilă; Sub pat; De perete; Altele
hr-HR: Dizajn organizatora za cipele: Pretinac/odjeljak; Umetak za ladicu; Sklopiva putna torbica; Viseća polica za ormar; Vješanje preko vrata; Rotirajući vrtuljak; Nakošena polica; Kutija za slaganje; Ispod kreveta; Zidni; Ostalo
fi: Kenkienjärjestäjän suunnittelu: Lokero/osasto; Kenkälaatikkoon asetettava; Taitettava matkapussi; Vaatekaapin ripustushylly; Oven yli ripustettava; Pyörivä karuselli; Vino hylly; Pinottava laatikko; Sängynalus; Seinään kiinnitettävä; Muu
hu: Cipőszervező kialakítása: Kis szekrény/tárolórekesz; Fiókbetét; Összecsukható utazótáska; Függő szekrénypolc; Ajtóra akasztható; Forgó cipőpolc; Ferde polc; Rakásolható doboz; Ágy alatti; Falra szerelhető; Egyéb
ru: Конструкция органайзера для обуви: Отделение/отсек; Вставка в ящик; Складной дорожный чехол; Подвесная полка для шкафа; Подвесная система на дверь; Вращающаяся карусель; Наклонная полка; Штабелируемый ящик; Под кроватью; Настенный; Другое
lt-LT: Batų organizatoriaus konstrukcija: Daiktadėžė / skyrius; Stalčių įdėklas; Sulankstomas kelioninis krepšys; Pakabinama spintos lentyna; Pakabinimas virš durų; Besisukanti karuselė; Pasvirusi lentyna; Sudedama dėžė; Po lova; Sieninis; Kita
nb: Skoholder-design: Oppbevaringsrom/rom; Skuffeinnsats; Sammenleggbar reiseveske; Hengende skaphylle; Over-dør-henging; Roterende karusell; Skrå hylle; Stabelbar boks; Under sengen; Veggfeste; Annet
zh-CN: 鞋子收纳架设计: 储物格/隔间; 抽屉嵌入; 可折叠旅行袋; 悬挂衣橱层架; 门挂式; 旋转转盘; 斜置搁架; 可叠放箱; 床下收纳; 壁挂式; 其他
cs: Konstrukce botníku: Přihrádka; Vložka do zásuvky; Skládací cestovní pouzdro; Závěsná police do skříně; Závěsný botník na dveře; Otočný botník; Nakloněná police; Stohovatelný box; Pod postel; Na stěnu; Jiné
sl-SI: Zasnova organizatorja za čevlje: Predal/Predal; Vložek za predal; Zložljiva potovalna torbica; Viseča polica za omaro; Obešanje čez vrata; Vrteči se vrtiljak; Nagnjena polica; Zložljiva škatla; Pod posteljo; Montaža na steno; Drug
pt-PT: Design do organizador para calçado: Nicho/Compartimento; Inserção para gaveta; Bolsa de viagem dobrável; Prateleira suspensa para guarda-roupa; Suspensão sobre a porta; Carrossel rotativo; Prateleira inclinada; Caixa empilhável; Debaixo da cama; Com suporte de parede; Outro
el: Σχεδιασμός οργάνωσης παπουτσιών: Χώρος/Θήκη; Ένθετο συρταριού; Πτυσσόμενη θήκη ταξιδιού; Κρεμαστό ράφι ντουλάπας; Κρεμαστό πάνω από την πόρτα; Περιστρεφόμενο καρουζέλ; Κυρτό ράφι; Στοιβαζόμενο κουτί; Κάτω από το κρεβάτι; Επιτοίχια; Άλλο
sv: Skoförvaringsdesign: Fack; Lådinsats; Hopfällbar resepåse; Hängande garderobshylla; Hängande över dörren; Roterande karusell; Snedställd hylla; Stapelbar låda; Under sängen; Väggmonterad; Annat
vi: Thiết kế giá đựng giày: Hộc tủ/Ngăn chứa; Khay đựng trong ngăn kéo; Túi du lịch có thể gập lại; Kệ treo tủ quần áo; Treo sau cửa; Giá xoay; Kệ nghiêng; Hộp có thể xếp chồng; Dưới gầm giường; Treo tường; Khác
tr: Ayakkabı düzenleyici tasarımı: Bölme/Küçük Oda; Çekmece içi; Katlanabilir seyahat çantası; Asma dolap rafı; Kapı üstü askısı; Döner raf sistemi; Eğimli raf; İstiflenebilir kutu; Yatak altı; Duvara monte; Diğer